

Juan Pablo Riano

240, Rue des Sittelles Châteauguay (Québec) J6K OG6 438 877 6270 juanpablo@riano.ca

Je suis un développeur frontale (front-end), diplômé en développement Web et commerce électronique aussi en design industriel. J'ai plus de 8 ans d'expérience commerciale en travaillant avec des clients en Amérique du Nord et du Sud, offrant des services *frontend* réactifs et des intégrations CMS. Je développe en utilisant des transitions et des animations qui répondent aux besoins du *UI*, en utilisant des technologies plus sophistiquées disponibles aujourd'hui pour les sites Web pleinement interactifs et réactifs sur des applications.

SOMMAIRE DE COMPÉTENCES

- Production de HTML, CSS et JavaScript pour sites web et des applications
- Créer des wireframes, des wireframesstoryboards, des user flows et des cartes de site pour communiquer efficacement des idées d'interaction et de conception
- Huit ans d'expérience comme développeur frontend et neuf ans d'expérience comme designer industriel
- Développement des applications ans sites web cross-browser et cross-platform compatibles
- Implementation des nouvelles technologies, langages et des outils qui permettent l'optimisation de processus et travail en équipe (par exemple: SASS/LESS compilateurs, des environnements d'execution, gestionnaires de contenu, source contrôle).
- Compétences en optimisation des images pour web sur Photoshop et/ou Illustrator
- Habileté d'améliorer des processus au sein d'un style de travail flexible
- Familiarité avec des logiciels de CAO et de processus industriels.

EXPÉRIENCES PROFESSIONNELLES

SOFTWARE DEVELOPER

(Ilusoft Inc.) Août 2015 - Actuelment

- Créer des modèles CSHTML/SCSS sur Umbraco CMS
- Ameliorer/créer Ul Mobile experience
- Intégrationt des modèles HTML pour les différents processus (comme le checkout) avec AngularJS
- Créer des contrôles Umbraco pour afficher le contenu dynamiquement
- Diriger les nouveaux projets basés sur des fichiers SVG
- Gérer le processus de production des images SVG à partir de fichiers CAO

Environnement Technique: Microsoft Windows, iOS 9, Microsoft SQL Server, Microsoft Visual Studio 2015, TFS, SCRUM, JIRA, Confluence, AngularJS, HTML, CSS3, SASS, Bootstrap, Razor, Photoshop, Illustrator, D3JS, AutoCAD

DÉVELOPPEUR FRONTEND

(M.A.D.E. Media)

Septembre 2014 - Mars 2016

- Intégrer des designs fournis en langage HTML5 et SCSS (SASS)
- Créer des codes pour UI sur les versions d'ordinateur régulier qui supportent iOS, Android et Windows 8
- Être à l'aise avec des problèmes de l'industrie et des tendances, en particulier en ce qui concerne l'accessibilité, la convivialité et les technologies émergentes
- Recherche de nouvelles plates-formes pour améliorer les performances des applications existantes et nouvelles telles que AngularJS et ReactJS
- Développer des applications compatibles avec des appareils mobiles sur jQuery

Environnement Technique: OS X (Mavericks, Yosemite El Capitan), iOS 7/8, NodeJS, MongoDB, GIT, Trello, JQuery, HTML, CSS3, EJS Templating, SASS, Photoshop, Illustrator

INTÉGRATEUR WEB

(Chambre de commerce du Montréal métropolitain)

Decembre 2013 - Août 2014

- Intégrer le contenu des différentes activités de l'organisation sur le site web.
- Créer des formulaires d'inscription en format PDF et les mettre en ligne
- Production de courriels de promotion, de pages Web d'activités, de nouvelles et de publications, dont les contenus sont transmis par les services de communications et du marketing.
- Publier des nouvelles sur les médias sociaux
- Concevoir le code JQuery pour la publicité interactive de la chambre sur La Presse+

Environnement Technique: Microsoft Windows, Sitecore CMS, HTML, CSS, Photoshop

DÉVELOPPEUR WEB MOBILE

(Manwin Canada, Montréal)

Decembre 2012 - Octobre 2013

- Intégrer les nouveaux designs fournis en Photoshop sur les fichiers TPL (Templates du projet) en utilisant CSS3, HTML5 et Javascript.
- Créer des applications web en langage PHP qui affichent les donnes reçues de l'API fourni
- Définir les règles d'affichage pour les différents types d'écrans à l'aide de la spécification CSS3 Media Queries
- Tester le code sur les différentes plateformes mobiles (Android, iOS, Blackberry, windows).
- Utilisation des systèmes de contrôle des versions SVN.
- Créer des masters en Photoshop et des images optimisées pour les écrans Retina de dispositifs intelligents.

Environnement Technique: Microsoft Windows, iOS 6/7, PHP, JQuery Mobile, Tortoise, HTML, CSS3, Photoshop

INTÉGRATEUR WEB

(Rikochet inc, Montréal) Avril - Novembre 2012

- Élaborer des Wireframes de fonctionnement en Illustrator dans le processus de conception des sites.
- Élaborer des maquettes graphiques en Photoshop.
- Intégrer des modèles conçus en HTML5 et CSS3.
- Tester les sites Web dans plusieurs Navigateurs/systèmes d'exploitation.
- Faire des mises à jour périodiques des sites qui utilisent plusieurs langages, PHP, MySQL, Javascript, Ajax, Prototype.
- Collaborer aux intégrations et redésigne Frontend des nouveaux sites avec le CMS Éxpression Engine
- Gestion des serveurs d'hébergement et serveurs de courriel.

Environnement Technique: OS X (Lion, Mountain Lion), SVN, MySQL, PHP, MAMP PRO, Codelgniter, HTML, CSS, Photoshop, Illustrator

DÉVELOPPEUR WEB

(SyncGenium, Montréal) Février 2010 – Avril 2012

- Créer des wireframes pour expliquer le fonctionnement du site.
- Concevoir la structure de contenu selon la pertinence.
- Créer des gabarits front-end HTML et CSS.
- Intégrer les gabarits conçus sur Joomla.
- Optimiser des images et entrer du contenu déjà structuré.
- Instruire le personnel désigne pour les clients sur la manière de mettre à jour le contenu du site.

Environnement Technique: Microsoft Windows, Joomla!, HTML, CSS3, Photoshop

WEBMESTRE

<u>(Fenalco)</u> <u>Juin 2007 – Mai 2009</u>

- Concevoir des micro-sites pour les campagnes de marketing.
- Gérer les mises à jour des formations ouvertes au public
- Élaborer des maquettes graphiques et créer le code Javascript
- Développer et programmer des publipostages électroniques
- Participer à la création des éléments dynamiques sur flash (ActionScript 2.0)
- Créer des templates pour CMS (Joomla!)

Environnement Technique: Microsoft Windows, Joomla!, ActionScript, HTML, CSS3, Photoshop

FORMATION

- AEC Développement de sites Web et Commerce Électronique, 2012.
 Collège de Maisonneuve, Montréal.
- Technique professionnelle en conception des machines 2003.

Équivalence MICC : Diplôme d'études collégiales en Techniques de génie mécanique.

• Diplôme d'études professionnelles 1994.

Domaine de formation: Fabrication mécanique - Dessin industriel.

Équivalence MICC : Diplôme d'études professionnelles en Dessin industriel.

SOMMAIRE DES RÉALISATIONS ET DES AUTRES EXPÉRIENCES PROFESSIONNELS

Tous les sites web, applications et des projets spéciaux sont disponibles au portfolio en ligne : www.riano.ca

- London Ltda: Dessinateur CAO. (1998)
- Challenger S.A.: Dessinateur CAO. (2000)
- Artenixcol Ltda: Designer des produits en marble. (2001)
- Damecos Ltda: Designer des produits en plastique et des outils. (2007)

PERFECTIONNEMENT

- Programming with MySQL Level I and II (Université Concordia) 2013.
- Atelier Javascript (Collège de Maisonneuve) 2012.
- Cours d'ActionScript 2.0 2009.
- Cours de système administration des contenus Joomla! 2008.
- Cours de langage PHP 2008.
- Cours d'application de la Suite Adobe CS3 Web Premium 2008.
- Cours de logiciels de conception des sites Web 2006.